---
title: "Examen 2. Métodos Estadísticos Avanzados"
author: "Antonio, H. F."
date: "2022-11-27"
output: pdf_document
---

```{r,echo=FALSE,message=FALSE,warning=FALSE}
#install.packages("INLA",repos=c(getOption("repos"),INLA="https://inla.r-inla-download.org/R/testing"), dep=TRUE)
#library(INLA)
#inla.upgrade() # for the stable version
```


## Objetivo

Reproducir los resultados del Ejemplo 1 (Modelo I y II) de la sección 3 del artículo **Fitzmaurice, G. M. and N. M. Laird (1993). A likelihood - based for analysingg longitudinal binary responses. Biometrika 80 (1), 141 - 151**, utilizando:
  
  1) El método propuesto en el artículo.
  2) El enfoque bayesiano con el método computacional de su preferencia.

## Resultados

### Preparación

```{r}
data <- read.csv("Ohio.csv",header=T)
data$resp <- as.factor(data$resp)
data$smoke <- as.factor(data$smoke)
#data$id <- as.factor(data$id)
```

### Modelo I: Independencia entre las observaciones en el tiempo

```{r}
m1 <- glm(resp ~ age + smoke + age*smoke, family = binomial(link="logit"),
          data = data)
summary(m1)
```

### Modelo II: Correlación intercambiable entre años sucesivos

```{r}
library(gee)
m2 <- gee(resp ~ age + smoke + age*smoke, id = id,
          data=data, family=binomial, corstr = "exchangeable")
summary(m2)
```






